---
title: "Exploratory Data Analysis"
subtitle: "可重复性报告 - 作为报告草稿"
documentclass: ctexart
output:
  rticles::ctex:
    fig_caption: yes
    number_sections: yes
    toc: yes

    keep_md: yes
    keep_tex: yes
    includes:
      in_header: "preamble.tex"
bibliography: citation.bib
csl: cn_gb.csl
geometry: left=2cm, right=2cm, top=2.5cm, bottom=2.5cm
monofont: Fira Mono
---

# 环境

## R info
```{r include = FALSE}
library(readr)
library(tidyr)
library(dplyr)

library(stringr)
library(purrr)

library(lubridate)

library(ggdag)
library(showtext)

library(mice)
library(VIM)
```

```{r comment = ""}
xfun::session_info(
        packages = c(
                "readr", "tidyr", "stringr", "dplyr", "purrr",
                "tidyverse", "lubridate", "mice",
                "ggplot2", "ggdag", "showtext", "VIM"
        ), dependencies = FALSE
)
```

## python info

// TODO

# 分析

## The Workflow

![The Data Science Workflow[^1]](workflow.png)

[^1]: This picture is from [R for Data Science](https://r4ds.had.co.nz/introduction.html) by Hadley Wickham and Garrett Grolemund, released under [CC BY-NC-ND 3.0 US](http://creativecommons.org/licenses/by-nc-nd/3.0/us/).

## Import

// 需要数据集的完整描述和获取方式

// TODO - **R. Li**

## Tidy

```{r cache = TRUE, message = FALSE}
raw_df <- read_csv("./data/investment/FDI_untidy.csv")

process <- function(raw_df) {
  simplified_df <- raw_df %>%
    filter(X1 %>% str_detect("^\\d")) %>%
    rename(时间 = X1)

  fliped_df <- simplified_df %>%
    pivot_longer(c(-时间), names_to = "observation", values_to = "val")

  stdize <- function(str) {
    str %>%
      str_replace(pattern = "(.*):(总计|一带一路)", replacement = "\\1/\\2/\\2") %>%
      str_replace(pattern = "::", replacement = ":") %>%
      str_replace(pattern = "(.*):(.*洲):*(.*)", replacement = "\\1/\\2/\\3")
  }

  sep_df <- fliped_df %>%
    mutate(observation = observation %>% stdize()) %>%
    separate(col = "observation", into = c("type", "地区", "国家"), sep = "/")

  df <- sep_df %>% spread(key = "type", value = "val")
}

raw_df %>%
  process() %>%
  write_csv("./data/investment/FDI_tidy.csv")

cont <- raw_df %>%
  filter(X1 == "状态") %>%
  as_vector() %>%
  .[. == "继续"] %>%
  names()
raw_df %>%
  select(X1, all_of(cont)) %>%
  process() %>%
  write_csv("./data/investment/FDI_tidy_cont.csv")
```

```{r cache = TRUE}
raw_df <- read_csv(
  file = "./data/investment/FDI_tidy_cont.csv",
  col_types = cols(
    时间 = col_date(format = "%m/%Y")
  ),
  guess_max = 50000
)

df0 <- raw_df %>%
  filter(!is.na(国家))

# 对外直接投资:非金融类:累计 为一带一路数据所特有
OBOR_col <- "对外直接投资:非金融类:累计"

df <- df0 %>%
  filter(国家 != "一带一路" & 国家 != "总计") %>%
  select(-all_of(OBOR_col))

df <- df %>%
  filter(month(时间) == 12) %>%
  mutate(年份 = as.integer(year(时间)), .keep = "unused", .before = 1) %>%
  filter(年份 >= 2002)

df <- df %>%
  select(names(df) %>% str_subset(pattern = "投资(和其他)*$", negate = TRUE)) %>%
  filter(!is.na(`对外直接投资:截至累计`))

df %>% write_csv(file = "./data/investment/FDI_useful.csv")

df1 <- df0 %>%
  filter(国家 == "一带一路" & !is.na(.[OBOR_col])) %>%
  select(时间, all_of(OBOR_col)) %>%
  mutate(
    年份 = as.integer(year(时间)),
    月份 = as.integer(month(时间)),
    .keep = "unused", .before = 1) %>%
  arrange(年份, 月份)

df1 %>% write_csv(file = "./data/investment/FDI_OBOR.csv")
```

## Understand

我们的数据模型非常简单，如图所示：

```{r cache = TRUE, echo = FALSE, warning = FALSE, fig.showtext = TRUE, fig.width = 9, fig.height = 4, fig.cap = "数据模型示意图", out.width = '65%', out.height = '60%', fig.align = 'center'}
lbl = c(
  "X" = "一带一路参与程度",
  "Y" = "FDI (外国直接投资)",
  "Z" = "经济发展水平",
  "W" = "健康水平 (若干指标)",
  "U1",
  "U2",
  "U3"
)


dag <- dagify(
  W ~ Z,
  Z ~ Y,
  Y ~ X,
  Y ~ U1,
  Z ~ U2,
  W ~ U3,
  labels = lbl
  )

ggplot(dag, aes(x = x, y = y, xend = xend, yend = yend)) +
  geom_dag_point(colour = 'Gray') +
  geom_dag_edges(
    curvature = 0,
    arrow_bidirected = grid::arrow(
      length = grid::unit(x = 0, units = "pt")
    )
  ) +
  geom_dag_text(colour = 'white') +
  geom_dag_label_repel(aes(label = label))+
  theme_dag_blank()
```

此图是有向无环图(Directed acyclic graph, DAG)，边代表因果作用.

我们利用(Chernozhukov et al., 2021)[@doi:10.1080/01621459.2021.1920957]的方法进行分析.

```{r cache = TRUE, echo = FALSE, warning = FALSE, fig.showtext = TRUE, fig.width = 9, fig.height = 4, fig.cap = "缺失数据示意图", out.width = '65%', out.height = '60%', fig.align = 'center'}
fdi <- read_csv(
  file = "./data/investment/FDI_useful.csv",
  col_types = cols(
    年份 = col_integer(),
    国家 = col_factor()
  )
) %>% select(-地区)

country_name <- fdi[["国家"]] %>% unique()

list_c <- country_name %>%
  map(~ fdi %>% filter(国家 == .x) %>% .[["年份"]])

fdi_na <- fdi %>% complete(年份, 国家)

matrixplot(fdi_na)
```

// TODO... - R. Deng


## Communicate

// Use **echarts**, maybe [**pyecharts**](https://github.com/pyecharts)?

// TODO - H. Fan

# 总结

# 参考文献

