---
title: "一带一路对中国和其他沿线国家的影响及政策分析"
subtitle: "数据科学的视角"
author:
  - 范皓年
  - 邓睿哲
  - 李润泽[^a]
documentclass: ctexart
output:
  rticles::ctex:
    fig_caption: yes
    number_sections: yes
    toc: yes
    includes:
      in_header: "resources/preamble.tex"
    keep_tex: yes
bibliography: resources/citation.bib
csl: resources/cn_gb.csl
geometry: left=2cm, right=2cm, top=2.5cm, bottom=2.5cm
monofont: Fira Mono
---

[^a]: 名拼音序.

# 前言

## 概要

## 环境

### R info
```{r include = FALSE}
library(tidyverse)

library(lubridate)

library(ggdag)
library(showtext)
library(knitr)

library(mice)
library(VIM)
```

```{r echo=FALSE}
xfun::session_info(
  packages = c(
    "readr", "tidyr", "stringr", "dplyr", "purrr",
    "tidyverse", "lubridate", "mice",
    "ggplot2", "ggdag", "showtext", "VIM"
  ), dependencies = FALSE
)
```

### python info

// TODO

# 主要结果

## 数据模型

我们的数据模型如图所示：

```{r echo = FALSE, warning = FALSE, fig.cap = "数据模型示意图", out.width = '65%', out.height = '60%', fig.align = 'center'}
include_graphics("resources/DAG.pdf")
```

此图[@citation_ggdag]是有向无环图(Directed acyclic graph, DAG)，边代表因果作用[@pearl].

```{r echo = FALSE, warning = FALSE, fig.cap = "缺失数据示意图", out.width = '65%', out.height = '60%', fig.align = 'center'}
include_graphics("resources/Missing data.pdf")
```
## 分析

我们利用(Chernozhukov et al., 2021)[@doi:10.1080/01621459.2021.1920957]的方法进行分析.

首先注意到数据集中存在许多缺失数据[@citation_VIM]，使用linear regression with bootstrap进行缺失数据填补.[@citation_mice]

## 程序

### Non-standard evaluation in R

# 具体流程

## The Workflow

![The Data Science Workflow[^1]](resources/workflow.png)

[^1]: This picture is from _R for Data Science_[@Wickham2017R], released under [CC BY-NC-ND 3.0 US](http://creativecommons.org/licenses/by-nc-nd/3.0/us/).

## Import

// 需要数据集的完整描述和获取方式

// TODO - **R. Li**

## Tidy

tidy data[@tidy-data]

```r
raw_df <- read_csv("./data/investment/FDI_untidy.csv")

process <- function(raw_df) {
  simplified_df <- raw_df %>%
    filter(X1 %>% str_detect("^\\d")) %>%
    rename(时间 = X1)

  fliped_df <- simplified_df %>%
    pivot_longer(c(-时间), names_to = "observation", values_to = "val")

  stdize <- function(str) {
    str %>%
      str_replace(pattern = "(.*):(总计|一带一路)", replacement = "\\1/\\2/\\2") %>%
      str_replace(pattern = "::", replacement = ":") %>%
      str_replace(pattern = "(.*):(.*洲):*(.*)", replacement = "\\1/\\2/\\3")
  }

  sep_df <- fliped_df %>%
    mutate(observation = observation %>% stdize()) %>%
    separate(col = "observation", into = c("type", "地区", "国家"), sep = "/")

  df <- sep_df %>% spread(key = "type", value = "val")
}

raw_df %>%
  process() %>%
  write_csv("./data/investment/FDI_tidy.csv")

cont <- raw_df %>%
  filter(X1 == "状态") %>%
  as_vector() %>%
  .[. == "继续"] %>%
  names()
raw_df %>%
  select(X1, all_of(cont)) %>%
  process() %>%
  write_csv("./data/investment/FDI_tidy_cont.csv")
```

```r
raw_df <- read_csv(
  file = "./data/investment/FDI_tidy_cont.csv",
  col_types = cols(
    时间 = col_date(format = "%m/%Y")
  ),
  guess_max = 50000
)

df0 <- raw_df %>%
  filter(!is.na(国家))

# 对外直接投资:非金融类:累计 为一带一路数据所特有
OBOR_col <- "对外直接投资:非金融类:累计"

df <- df0 %>%
  filter(国家 != "一带一路" & 国家 != "总计") %>%
  select(-all_of(OBOR_col))

df <- df %>%
  filter(month(时间) == 12) %>%
  mutate(年份 = as.integer(year(时间)), .keep = "unused", .before = 1) %>%
  filter(年份 >= 2002)

df <- df %>%
  select(names(df) %>% str_subset(pattern = "投资(和其他)*$", negate = TRUE)) %>%
  filter(!is.na(`对外直接投资:截至累计`))

df %>% write_csv(file = "./data/investment/FDI_useful.csv")

df1 <- df0 %>%
  filter(国家 == "一带一路" & !is.na(.[OBOR_col])) %>%
  select(时间, all_of(OBOR_col)) %>%
  mutate(
    年份 = as.integer(year(时间)),
    月份 = as.integer(month(时间)),
    .keep = "unused", .before = 1) %>%
  arrange(年份, 月份)

df1 %>% write_csv(file = "./data/investment/FDI_OBOR.csv")
```

## Understand

```{r echo = FALSE, eval = FALSE}
pdf("Missing data.pdf", width = 9, height = 4)
showtext_begin()
# plot something
showtext_end()
dev.off()
```

```r
fdi <- read_csv(
  file = "./data/investment/FDI_useful.csv",
  col_types = cols(
    年份 = col_double(),
    国家 = col_factor()
  )
) %>% unite(col = 国家, 地区, 国家)

country_name <- fdi[["国家"]] %>% unique()

fdi_na <- fdi %>%
  tidyr::complete(年份, 国家) %>%
  rename(对外直接投资 = `对外直接投资:截至累计`)

fdi_lg <- fdi_na %>%
  mutate(lg = log(对外直接投资), .keep = "unused")

fill_a_country <- function(.dt, .cn) {
  res <- .dt %>%
    filter(国家 == .cn) %>%
    mice(method = "norm.boot", m = 1, maxit = 3) %>%
    complete()
  if (any(is.na(res$lg))) {
    non_na <- !(res$lg %>% is.na())
    res$lg <- res$lg[non_na][1]
  }
  return(res)
}

fdi_filled <- country_name %>% map(~fill_a_country(fdi_lg, .x))

result <- fdi_filled %>%
  reduce(rbind) %>%
  mutate(对外直接投资 = exp(lg), .keep = "unused") %>%
  separate(col = 国家, into = c("地区", "国家"), sep = "_")

result %>% write_csv("./data/investment/FDI_filled.csv")
```

## Communicate

本节说明项目中所用到的可视化相关工具、组件、流程。

### 可视化工具

项目将世界经济及其相关的数据，展示在世界地图上，考虑Python语言相对于JavaScript具有更好的数据处理能力，我们使用基于(Apache Echarts)[@LI2018136]的Pyecharts。

我们主要做了如下几个可视化工作：

- 将2003到2019年的中国对外直接投资总额表示在地图上

- 将世界健康数据集中预期寿命和5岁以下死亡率分性别表示在图中

我们从图中可以定性地看出中国外企对于一带一路沿线国家的投入，以及相应国家的经济水平、生活水平的优化。

### 文件结构

可视化相关的脚本以及输出结果全部储存在`./visualization`中。

```
visualization
├── README.md
├── data
│   ├── FDI_filled_m.csv
│   ├── FDI_useful.csv
│   ├── LE.csv
│   ├── UFMR_m.csv
│   ├── country_ce.json
│   ├── syno_dict.json
│   └── world_country.json
├── mytool.ipynb
├── obor_raw_plot
│   └── ...
├── out
│   ├── 五岁以下死亡率.html
│   ├── 外商直接投资情况-filled.html
│   ├── 外商直接投资情况.html
│   └── 预期寿命.html
├── FDI.py
└── world_health.ipynb
```

其中`./visualization/data/`是可视化所用到的数据，不仅包括我们绘图所需的数据，包括对外直接投资`FDI*.csv`、健康相关数据`LE*.csv`和`UFMR*.csv`等，还包括中英对照表`country_ce.json`、以及国家名的同义对照表`syno_dict.json`等工具数据。

`mytool.ipynb`为工具和测试用notebook，用于生成工具json和进行原型开发测试。

`FDI.py`为对外直接投资可视化脚本，出于易用性，其中`render()`函数中给出的文件名，在得到成品文件后稍后手动更改为中文。

`world_health.ipynb`为世界卫生健康相关数据可视化脚本，前两个cell分别用于绘制世界国家预期寿命和5岁以下死亡率，第三个cell尝试将不同的性别绘制在同一张图中，但是由于timeline和gender两个尺度只能分开调整，所以在时间纵向对比时并不方便，我们将结果绘制为三个图构成的Page Echarts图。

`./visualization/out/`是可视化的文件，成品文件名已经更改，相对清楚。注意其中`外商直接投资情况-filled.html`为利用随机森林算法填充部分缺失数据之后的FDI图像。

### 流程

以FDI（对外直接投资）为例，我们讲述项目中使用的pyecharts可视化方法，相对其他几个可视化工作，其中使用了对数化、相对复杂，故说明后其余同理。

```python
import pandas as pd                                   # 数据分析组件
import json                                           # 用于导入工具json
from pyecharts import options as opts                 # 用于调整pyecharts图的属性
from pyecharts.charts import Timeline, Map            # 选取pyecharts基本类型
from pyecharts.globals import ThemeType               # 选取pyecharts主题
import numpy as np                                    # python数值计算工具
tl = Timeline(init_opts=opts.InitOpts(
    theme=ThemeType.INFOGRAPHIC,
    bg_color='white',
    page_title='外商直接投资情况'
))                                                    # 生成timeline图结构
with open("./data/country_ce.json", 'r', encoding='utf-8') as f:
    ce_dict = json.load(f)                            # 导入国家名称中英文对照表

df = pd.read_csv('./FDI_filled_m.csv')                # 生成dataframe
df.iloc[:, 3] = df.iloc[:, 3].apply(np.log1p)         # 将数值列对数化
for year in range(2003, 2019+1):                      # 循环添加不同年份的数据到timeline图中
    map = (
        Map()                                         # 生成一个年份的地图
        .add(df.columns.tolist()[-1]+"（对数值，原单位：百万美元）",# 设定图层名
             [[ce_dict[row['国家']], row[3]]          # 读入数据，使用dataframe方法进行筛选
                 for _, row in df[df.iloc[:, 0] == year].iterrows()],
             maptype="world",                         # 设定为世界地图
             is_map_symbol_show=False,                # 不描点
             )
        .set_series_opts(label_opts=opts.LabelOpts(is_show=False)) # 在地图中不显示对应国家的数值
        .set_global_opts(
            title_opts=opts.TitleOpts(title=f"{year}年外商直接投资情况"), #设定当前页的标题
            visualmap_opts=opts.VisualMapOpts(
                max_=df[df.iloc[:, 0] == year].iloc[:, 3].max()),    # 重设图例范围
            toolbox_opts=opts.ToolboxOpts(),                         # 打开工具箱组件，便于后续使用鼠标调节

        )
    )
    tl.add(map, f"{year}年") # 将当前图层加入timeline结构中
tl.render("./out/vis.html") # 生成临时文件
```

# 总结

## 建议

## 展望

# 参考文献

