---
title: "一带一路对中国和其他沿线国家的影响及政策分析"
subtitle: "数据科学的视角"
author:
  - 范皓年
  - 邓睿哲
  - 李润泽[^a]
documentclass: ctexart
output:
  rticles::ctex:
    fig_caption: yes
    number_sections: yes
    toc: yes
    includes:
      in_header: "resources/preamble.tex"
bibliography: resources/citation.bib
csl: resources/cn_gb.csl
geometry: left=2cm, right=2cm, top=2.5cm, bottom=2.5cm
monofont: Fira Mono
---

[^a]: 名拼音序.

# 前言

## 概要

## 环境

### R info
```{r include = FALSE}
library(tidyverse)

library(lubridate)

library(ggdag)
library(showtext)
library(knitr)

library(mice)
library(VIM)
```

```{r echo=FALSE}
xfun::session_info(
  packages = c(
    "readr", "tidyr", "stringr", "dplyr", "purrr",
    "tidyverse", "lubridate", "mice",
    "ggplot2", "ggdag", "showtext", "VIM"
  ), dependencies = FALSE
)
```

### python info

// TODO

# 主要结果

## 数据模型

我们的数据模型如图所示：

```{r echo = FALSE, warning = FALSE, fig.cap = "数据模型示意图", out.width = '65%', out.height = '60%', fig.align = 'center'}
include_graphics("resources/DAG.pdf")
```

此图[@citation_ggdag]是有向无环图(Directed acyclic graph, DAG)，边代表因果作用[@pearl].

```{r echo = FALSE, warning = FALSE, fig.cap = "缺失数据示意图", out.width = '65%', out.height = '60%', fig.align = 'center'}
include_graphics("resources/Missing data.pdf")
```
## 分析

我们利用(Chernozhukov et al., 2021)[@doi:10.1080/01621459.2021.1920957]的方法进行分析.

首先注意到数据集中存在许多缺失数据[@citation_VIM]，使用linear regression with bootstrap进行缺失数据填补.[@citation_mice]

## 程序

### Non-standard evaluation in R

# 具体流程

## The Workflow

![The Data Science Workflow[^1]](resources/workflow.png)

[^1]: This picture is from _R for Data Science_[@Wickham2017R], released under [CC BY-NC-ND 3.0 US](http://creativecommons.org/licenses/by-nc-nd/3.0/us/).

## Import

// 需要数据集的完整描述和获取方式

// TODO - **R. Li**

## Tidy

tidy data[@tidy-data]

```r
raw_df <- read_csv("./data/investment/FDI_untidy.csv")

process <- function(raw_df) {
  simplified_df <- raw_df %>%
    filter(X1 %>% str_detect("^\\d")) %>%
    rename(时间 = X1)

  fliped_df <- simplified_df %>%
    pivot_longer(c(-时间), names_to = "observation", values_to = "val")

  stdize <- function(str) {
    str %>%
      str_replace(pattern = "(.*):(总计|一带一路)", replacement = "\\1/\\2/\\2") %>%
      str_replace(pattern = "::", replacement = ":") %>%
      str_replace(pattern = "(.*):(.*洲):*(.*)", replacement = "\\1/\\2/\\3")
  }

  sep_df <- fliped_df %>%
    mutate(observation = observation %>% stdize()) %>%
    separate(col = "observation", into = c("type", "地区", "国家"), sep = "/")

  df <- sep_df %>% spread(key = "type", value = "val")
}

raw_df %>%
  process() %>%
  write_csv("./data/investment/FDI_tidy.csv")

cont <- raw_df %>%
  filter(X1 == "状态") %>%
  as_vector() %>%
  .[. == "继续"] %>%
  names()
raw_df %>%
  select(X1, all_of(cont)) %>%
  process() %>%
  write_csv("./data/investment/FDI_tidy_cont.csv")
```

```r
raw_df <- read_csv(
  file = "./data/investment/FDI_tidy_cont.csv",
  col_types = cols(
    时间 = col_date(format = "%m/%Y")
  ),
  guess_max = 50000
)

df0 <- raw_df %>%
  filter(!is.na(国家))

# 对外直接投资:非金融类:累计 为一带一路数据所特有
OBOR_col <- "对外直接投资:非金融类:累计"

df <- df0 %>%
  filter(国家 != "一带一路" & 国家 != "总计") %>%
  select(-all_of(OBOR_col))

df <- df %>%
  filter(month(时间) == 12) %>%
  mutate(年份 = as.integer(year(时间)), .keep = "unused", .before = 1) %>%
  filter(年份 >= 2002)

df <- df %>%
  select(names(df) %>% str_subset(pattern = "投资(和其他)*$", negate = TRUE)) %>%
  filter(!is.na(`对外直接投资:截至累计`))

df %>% write_csv(file = "./data/investment/FDI_useful.csv")

df1 <- df0 %>%
  filter(国家 == "一带一路" & !is.na(.[OBOR_col])) %>%
  select(时间, all_of(OBOR_col)) %>%
  mutate(
    年份 = as.integer(year(时间)),
    月份 = as.integer(month(时间)),
    .keep = "unused", .before = 1) %>%
  arrange(年份, 月份)

df1 %>% write_csv(file = "./data/investment/FDI_OBOR.csv")
```

## Understand

```{r echo = FALSE, eval = FALSE}
pdf("Missing data.pdf", width = 9, height = 4)
showtext_begin()
# plot something
showtext_end()
dev.off()
```

```r
fdi <- read_csv(
  file = "./data/investment/FDI_useful.csv",
  col_types = cols(
    年份 = col_double(),
    国家 = col_factor()
  )
) %>% unite(col = 国家, 地区, 国家)

country_name <- fdi[["国家"]] %>% unique()

fdi_na <- fdi %>%
  tidyr::complete(年份, 国家) %>%
  rename(对外直接投资 = `对外直接投资:截至累计`)

fdi_lg <- fdi_na %>%
  mutate(lg = log(对外直接投资), .keep = "unused")

fill_a_country <- function(.dt, .cn) {
  res <- .dt %>%
    filter(国家 == .cn) %>%
    mice(method = "norm.boot", m = 1, maxit = 3) %>%
    complete()
  if (any(is.na(res$lg))) {
    non_na <- !(res$lg %>% is.na())
    res$lg <- res$lg[non_na][1]
  }
  return(res)
}

fdi_filled <- country_name %>% map(~fill_a_country(fdi_lg, .x))

result <- fdi_filled %>%
  reduce(rbind) %>%
  mutate(对外直接投资 = exp(lg), .keep = "unused") %>%
  separate(col = 国家, into = c("地区", "国家"), sep = "_")

result %>% write_csv("./data/investment/FDI_filled.csv")
```

## Communicate

// TODO - H. Fan

# 总结

## 建议

## 展望

# 参考文献

